da: Eksternt antennestik-type: BNC; IPEX; Integreret (ikke aftagelig); MMCX; N-type; RP-SMA; SMA; TNC; U.FL; Andet
pt-BR: Tipo de conector de antena externa: BNC; IPEX; Integrado (não removível); MMCX; Tipo N; RP-SMA; SMA; TNC; U.FL; Outro
es: Tipo de conector de antena externa: BNC; IPEX; Integrado (no extraíble); MMCX; Tipo N; RP-SMA; SMA; TNC; U.FL; Otros
tr: Harici anten konnektör tipi: BNC; IPEX; Entegre (çıkarılamaz); MMCX; N tipi; RP-SMA; SMA; TNC; U.FL; Diğer
fi: Ulkoisen antennin liitintyyppi: BNC; IPEX; Integroitu (ei irrotettava); MMCX; N-tyypin; RP-SMA; SMA; TNC; U.FL; Muu
th: ประเภทขั้วต่อเสาอากาศภายนอก: BNC; IPEX; แบบฝังในตัว (ถอดไม่ได้); MMCX; N-Type; RP-SMA; SMA; TNC; U.FL; อื่นๆ
sl-SI: Tip konektorja zunanje antene: BNC; IPEX; Vgrajena (neodstranljiva); MMCX; N-tip; RP-SMA; SMA; TNC; U.FL; Drugo
hu: Külső antennacsatlakozó típusa: BNC; IPEX; Beépített (nem eltávolítható); MMCX; N-típusú; RP-SMA; SMA; TNC; U.FL; Egyéb
pt-PT: Tipo de conector de antena externa: BNC; IPEX; Integrada (não removível); MMCX; Tipo N; RP-SMA; SMA; TNC; U.FL; Outro
el: Τύπος συνδέσμου εξωτερικής κεραίας: BNC; IPEX; Ενσωματωμένη (μη αφαιρούμενη); MMCX; Τύπου N; RP-SMA; SMA; TNC; U.FL; Άλλο
hr-HR: Vrsta konektora vanjske antene: BNC; IPEX; Integrirano (neuklonjivo); MMCX; N-tip; RP-SMA; SMA; TNC; U.FL; Ostalo
lt-LT: Išorinės antenos jungties tipas: BNC; IPEX; Integruota (nenuimama); MMCX; N tipo; RP-SMA; SMA; TNC; U.FL; Kita
fr: Type de connecteur d’antenne externe: BNC; IPEX; Intégré (non amovible); MMCX; Type N; RP-SMA; SMA; TNC; U.FL; Autre
nb: Ekstern antennekontakt type: BNC; IPEX; Integrert (ikke-avtakbar); MMCX; N-type; RP-SMA; SMA; TNC; U.FL; Annet
ru: Тип разъема внешней антенны: BNC; IPEX; Встроенный (несъёмный); MMCX; N-тип; RP-SMA; SMA; TNC; U.FL; Другой
pl: Typ złącza anteny zewnętrznej: BNC; IPEX; Zintegrowana (nieusuwalna); MMCX; Typu N; RP-SMA; SMA; TNC; U.FL; Inne
sv: Extern antennanslutningstyp: BNC; IPEX; Integrerad (ej avtagbar); MMCX; N-typ; RP-SMA; SMA; TNC; U.FL; Övrigt
bg-BG: Тип конектор за външна антена: BNC; IPEX; Интегрирана (несменяема); MMCX; N-тип; RP-SMA; SMA; TNC; U.FL; Други
vi: Loại đầu nối ăng-ten ngoài: BNC; IPEX; Tích hợp (không thể tháo rời); MMCX; N-Type; RP-SMA; SMA; TNC; U.FL; Khác
en: External antenna connector type: BNC; IPEX; Integrated (non-removable); MMCX; N-Type; RP-SMA; SMA; TNC; U.FL; Other
cs: Typ konektoru externí antény: BNC; IPEX; Integrovaná (neodnímatelná); MMCX; N-typ; RP-SMA; SMA; TNC; U.FL; Jiné
zh-TW: 外部天線連接器類型: BNC; IPEX; 整合式（不可拆卸）; MMCX; N 型; RP-SMA; SMA; TNC; U.FL; 其他
sk-SK: Typ konektora externej antény: BNC; IPEX; Integrovaná (neodstrániteľná); MMCX; N-Type; RP-SMA; SMA; TNC; U.FL; Iné
nl: Externe antenne connectortype: BNC; IPEX; Geïntegreerd (niet verwijderbaar); MMCX; N-type; RP-SMA; SMA; TNC; U.FL; Andere
de: Externer Antennenanschlusstyp: BNC; IPEX; Integriert (nicht entfernbar); MMCX; N-Typ; RP-SMA; SMA; TNC; U.FL; Sonstiges
ro-RO: Tip conector antenă externă: BNC; IPEX; Integrat (nedetașabil); MMCX; Tip N; RP-SMA; SMA; TNC; U.FL; Altele
ko: 외부 안테나 커넥터 유형: BNC; IPEX; 일체형 (탈착 불가); MMCX; N 타입; RP-SMA; SMA; TNC; U.FL; 기타
it: Tipo di connettore antenna esterna: BNC; IPEX; Integrato (non rimovibile); MMCX; Tipo N; RP-SMA; SMA; TNC; U.FL; Altro
ja: 外部アンテナコネクタタイプ: BNC; IPEX; 内蔵（取り外し不可）; MMCX; N型; RP-SMA; SMA; TNC; U.FL; その他
zh-CN: 外部天线连接器类型: BNC; IPEX; 集成式（不可拆卸）; MMCX; N 型; RP-SMA; SMA; TNC; U.FL; 其他